【裁判字號】    99,易,59
【裁判日期】    990318
【裁判案由】    竊盜
【裁判全文】
臺灣士林地方法院刑事判決                99年度易字第59號
公  訴  人  臺灣士林地方法院檢察署檢察官
被      告  乙○○
上列被告因竊盜案件，經檢察官提起公訴（99年度偵字第2775號
），因被告於本院準備程序中為有罪之陳述，經本院裁定以簡式
審判程序審理，並判決如下：
    主  文
乙○○毀壞安全設備竊盜，累犯，處有期徒刑柒月。
    事  實
一、乙○○前於民國97年間因竊盜等案件，經本院以97年度易字
    第87號判決各處有期徒刑2 月、2 月，定應執行有期徒刑3
    月，於97年3 月10日確定，並於98年3 月9 日有期徒刑執行
    完畢出監。詎其猶不知悔改，竟意圖為自己不法之所有，於
    99年2 月12日16時30分許（起訴書誤植為18時20分），騎乘
    向不知情之丙○○借得之車牌號碼CTG-161 號重型機車（起
    訴書誤植為CGD-121 號），行經臺北縣八里鄉○○路○ 段海
    軍陸戰隊66旅步二營步五連74高地八里營區，趁無人注意之
    機會，用力以徒手推及腳踹之方式，破壞附加於庫房門上之
    掛鎖，擅自進入上開庫房（侵入建築物部分，未據告訴）竊
    取鍋爐1 個、鋁床架2 個、鐵架1 個、鐵櫃1 個、吊扇1 個
    、鋁桿10支、鋁窗2 片（共價值約新臺幣3,500 元），得手
    後將上開竊得物品搬運至庫房外之際，為營區內士官長甲○
    ○巡查發覺，並報警查獲，而查悉上情。
二、案經臺北縣政府警察局蘆洲分局報請臺灣士林地方法院檢察
    署檢察官偵查起訴。
    理  由
壹、證據能力：
    壹、證據能力：
    按被告以外之人於審判外之言詞或書面陳述，除法律有規定
    者外，不得作為證據。被告以外之人於審判外之陳述，雖不
    符刑事訴訟法第159 條之1 至第159 條之4 之規定，而經當
    事人於審判程序同意作為證據，法院審酌該言詞陳述或書面
    陳述作成時之情況，認為適當者，亦得為證據；當事人、代
    理人或辯護人於法院調查證據時，知有第159 條第1 項不得
    為證據之情形，而未於言詞辯論終結前聲明異議者，視為有
    前項之同意。刑事訴訟法第159 條第1 項、第159 條之5 分
    別定有明文。經查，本院以下所引用之證據，檢察官、被告
    於本院言詞辯論終結前，均未對於其證據能力聲明異議，而
    視為同意該等證據具有證據能力，本院審酌各該陳述作成時
    之情況，認亦無違法或不當之情事，是均具有證據能力。
貳、實體部分：
一、上開犯罪事實，迭據被告乙○○於警詢、偵查及本院審理時
    均坦承不諱，核與證人甲○○、丙○○證述之情節相符（見
    99年度偵字第2775號卷第14頁至第18頁），並有臺北縣政府
    警察局蘆洲分局搜索扣押筆錄、扣押物品目錄表、贓物認領
    保管單、現場及贓物照片12張附卷可稽（見上開偵查卷第21
    頁至第24頁、第28頁、第30頁至第33頁、第60頁至第63頁）
    ，足認被告乙○○自白與事實相符，堪以採信，本案事證至
    為明確，被告乙○○犯行堪以認定，應依法論科。
二、按毀壞附加於門上之掛鎖，則屬毀壞安全設備，核被告乙○
    ○所為，係犯刑法第321 條第1 項第2 款之毀壞安全設備竊
    盜罪。又被告乙○○有事實欄所載之犯罪科刑執行紀錄，此
    有臺灣高等法院被告前案紀錄表存卷可查，其於有期徒刑執
    行完畢後5 年以內，故意再犯本件有期徒刑以上之罪，構成
    累犯，依刑法第47條第1 項規定加重其刑。爰審酌被告素行
    非佳，且其正值壯年，竟竊取他人物品供己變賣取財，惡性
    非輕，惟犯後坦承犯行，尚有悔意，兼衡其犯罪之動機、目
    的及其智識程度等一切情狀，量處如主文所示之刑，以資懲
    儆。至公訴檢察官雖於本院審理中，對被告乙○○求處有期
    徒刑1 年以上之刑期，惟本院認上開所量處之刑度已足充分
    評價被告主觀上之惡性與客觀犯行對社會及被害人所造成之
    危害，檢察官上開求刑尚屬過重，附此敘明。
三、公訴人另以被告乙○○有犯罪習慣，請求本院依竊盜犯贓物
    犯保安處分條例第3 條第1 項之規定，併予諭知應於刑之執
    行前令入勞動場所強制工作等語。惟按保安處分係針對受處
    分人將來之危險性所為之處置，以達教化、治療之目的，為
    刑罰之補充制度，保安處分中之強制工作，旨在對嚴重職業
    性犯罪及欠缺正確工作觀念或無正常工作因而犯罪者，強制
    其從事勞動，學習一技之長及正確之謀生觀念，使其日後重
    返社會，能適應社會生活。然保安處分之措施亦含社會隔離
    、拘束身體自由之性質，其限制人民之權利，實與刑罰同，
    自應受比例原則之規範，使保安處分之宣告，與行為人所為
    行為之嚴重性、行為人所表現之危險性，及對行為人未來行
    為之期待性相當，最高法院91年度臺上字第4625號判決意旨
    參照。再按18歲以上之竊盜犯，有犯罪之習慣者，得於刑之
    執行前，令入勞動場所強制工作，竊盜犯贓物犯保安處分條
    例第3 條第1 項固有明文，惟前開條例，於應執行之刑未達
    1 年以上者，不適用之，此見同條例第2 條第4 項規定即明
    。經查被告乙○○雖曾因竊盜、妨害兵役等案件入獄服刑，
    有臺灣高等法院被告前案紀錄表附卷可稽，惟該等犯罪前科
    情節尚非重大，而被告乙○○本次竊盜犯行，所竊取之財物
    價值尚屬非甚鉅，犯罪後坦承犯行不諱，尚知悔悟，是依比
    例原則，綜合其所為行為之嚴重性、所表現之危險性及對其
    未來之期待性等情以觀，本院因認就被告本件竊盜犯行判處
    有期徒刑7 月，已與被告犯行之處罰相當，足資儆懲。況本
    件刑度既為有期徒刑7 月，並無應執行刑達1 年以上之情形
    ，依上開規定，自不得適用竊盜犯贓物犯保安處分條例之規
    定，為被告應於刑之執行前令入勞動場所強制工作之宣告，
    附此敘明。
據上論斷，應依刑事訴訟法第299 條第1 項前段、第273 條之1
第1 項，刑法第321 條第1 項第2 款、第47條第1 項，判決如主
文。
本案經檢察官王巧玲到庭執行職務。
中    華    民    國    99    年    3     月    18    日
                  刑事第七庭法  官  高雅敏
以上正本證明與原本無異。
如不服本判決應於收受判決後10日內向本院提出上訴書狀，並應
應敘述具體理由。其未敘述上訴理由者，應於上訴期間屆滿後20
日內向本院補提理由書(均須按他造當事人之人數附繕本)「切勿
逕送上級法院」。
                            書記官  陳映羽
中    華    民    國    99    年    3     月    18    日
附錄本案論罪科刑法條
刑法第321條
犯竊盜罪而有左列情形之一者，處6 月以上、5 年以下有期徒刑
：
一、於夜間侵入住宅或有人居住之建築物、船艦或隱匿其內而犯
    之者。
二、毀越門扇、牆垣或其他安全設備而犯之者。
三、攜帶兇器而犯之者。
四、結夥三人以上而犯之者。
五、乘火災、水災或其他災害之際而犯之者。
六、在車站或埠頭而犯之者。
前項之未遂犯罰之。

司法院資訊處製作；財團法人民間司法改革基金會備份。
